【裁判字號】    89,易,274
【裁判日期】    890331
【裁判案由】    家庭暴力罪之傷害
【裁判全文】
臺灣士林地方法院刑事判決                          八十九年度易字第二七四號
    聲  請  人  臺灣士林地方法院檢察署檢察官
    被      告  甲○○
右列被告因家庭暴力之傷害案件，經檢察官聲請簡易判決處刑（八十八年度偵字第九
五九二號），經本院內湖簡易庭認為不得以簡易判決處刑（八十八年度湖簡字第一○
七三號），簽移本院依通常程序審判，本院判決如左：
    主  文
甲○○傷害人之身體，處拘役參拾日，如易科罰金以參佰元折算壹日。
    事  實
一甲○○與乙○○係夫妻關係，乃家庭暴力防治法之家庭成員，二人平日感情不睦，
  於民國八十八年七月二十四日下午五時二十分許，在臺北縣淡水鎮○○路一三五巷
  二○之一號住處，甲○○因細故與乙○○發生爭執，適乙○○欲外出，甲○○為阻
  攔乙○○攜女兒林映玫、林易萱同行，竟基於傷害之故意，在上址二樓樓梯口與乙
  ○○發生拉扯，並出手將乙○○推向牆壁，致乙○○以右手擋住臉部時，受有右手
  腕瘀傷之傷害。
二案經被害人乙○○訴請臺北縣警察局淡水分局報告臺灣士林地方法院檢察署檢察官
  聲請簡易判決處刑，經本院內湖簡易庭簽請改依通常程序審判。
    理  由
一訊據被告甲○○固坦承於右揭時地與告訴人乙○○發生爭執，在樓梯口互推之事實
  ，惟矢口否認有傷害乙○○之犯行，辯稱：伊並無出手打乙○○云云。惟查：被告
  上開傷害之犯行，迭據告訴人乙○○於警局初訊、檢察官偵查中、本院審判時指訴
  綦詳（參見偵查卷宗第四頁、第十七頁、本院八十九年三月二十八日審判筆錄），
  並經證人即告訴人與被告之女林易萱到庭證述無訛，參以被告於本院審判時亦自承
  ：「當天是為了女兒沒有考上，心情不好，她與我吵架，我們在二樓樓梯平台間，
  因為兩個人推來推去而打到的」、「我推她，她撞到牆壁」等語不諱（均參見本院
  八十九年三月二十八日審判筆錄），被告於狹窄之樓梯間對告訴人推打，應可預見
  將致告訴人受傷而不違背其本意。此外，復有馬偕紀念醫院八十八年七月二十四日
  甲種診斷證明書一件在卷可稽。是被告所辯，顯係卸責之詞，殊無足採，本件事證
  明確，被告犯行洵堪認定，應依法論科。
二核被告所為係犯刑法第二百七十七條第一項之普通傷害罪。爰審酌被告素行尚佳，
  與被害人係夫妻關係，因溝通不良而至暴力相向之犯罪動機，影響被害人居家人身
  安全甚鉅，惟本件被害人所受傷害尚屬輕微，及被告犯罪之目的、手段、生活狀況
  、智識程度、犯罪後之態度等一切情狀，量處如主文所示之刑，並諭知易科罰金之
  折算標準。
據上論斷，應依刑事訴訟法第四百五十二條、第二百九十九條第一項前段、刑法第二
百七十七條第一項、第四十一條、罰金罰鍰提高標準條例第一條前段、第二條，判決
如主文。
本案經檢察官黃惠玲到庭執行職務
中      華      民      國八十九      年    三    月    三十一    日
                                臺灣士林地方法院刑事第四庭
                                        法  官  陳  玉  曆
右正本證明與原本無異。
如不服本判決，應於判決送達後十日內，向本院提出上訴狀。
                                        書記官  陳  鳳  嬌
中      華      民      國      八十九      年    三    月    三十一    日
附錄本案論罪科刑法條全文：
刑法第二百七十七條第一項
傷害人之身體或健康者，處三年以下有期徒刑，拘役或一千元以下罰金。


司法院資訊處製作；財團法人民間司法改革基金會備份。
